【裁判字號】    88,家訴,274
【裁判日期】    890423
【裁判案由】    否認子女
【裁判全文】
臺灣板橋地方法院民事判決  八十八年度家訴字第二七四號
    原      告    丙○○
                          現居.
    被      告    甲○○  住基.
    兼法定代理人  乙○○  住台北縣板橋市○○路二四八號三樓
右當事人間請求否認子女事件，本院判決如左：
    主      文
確認被告甲○○非被告乙○○之婚生子。
訴訟費用由被告負擔。
    事      實
甲、原告方面：
  一、聲明：求為判決如主文所示。
  二、陳述：原告丙○○與被告乙○○係夫妻關係，惟原告於婚姻關係存續中，因被
      告乙○○一再要求原告至茶室賺錢，不願給付原告生活費用，原告無法忍受被
      告乙○○之行為，乃離家出走八年多，在外認識被告甲○○之生父即訴外人楊
      爐，因而於八十八年六月二日生下被告甲○○，是被告甲○○自非被告乙○○
      之婚生子，爰依民法第一千零六十三條規定，提起否認之訴，請求判決如主文
      所示。
  三、證據：提出出生證明書及戶籍謄本各一件為證。
乙、被告方面：
    被告甲○○確非被告乙○○之子，對原告所主張之事實無意見。
丙、本院依職權函請法務部調查局鑑定兩造親子血緣關係。
    理      由
甲、程序方面：
    按關於認諾及訴訟上自認或不爭執事實之效力，於否認子女之訴不適用之，民事
    訴訟法第五百九十四條定有明文。本件因係否認子女之訴，事關身分及公益，其
    事由係屬法院依職權調查之事項，是被告乙○○雖對原告主張之事實不爭執，亦
    不生訴訟法上認諾及自認之效果，合先敘明。
乙、得心證之理由：
  一、本件原告起訴主張與被告乙○○係夫妻關係，惟原告於婚姻關係存續中，與被
      告甲○○之生父即訴外人楊爐認識後，於八十八年六月二日生下被告甲○○，
      為此提起本件訴訟等語，被告則稱被告甲○○確非被告乙○○之子，對原告所
      主張之事實無意見等語。
  二、按妻之受胎，係在婚姻關係存續中者，推定其所生子女為婚生子女，前項推定
    ，如夫妻之一方能證明非自夫受胎者，得提起否認之訴，民法第一千零六十三條
    定有明文。經查：
    （一）原告與被告乙○○係夫妻，現婚姻關係仍存續中，被告甲○○係在婚姻存
          續期間之八十八年六月二日所生之事實，業據原告提出戶籍謄本、出生證
          明書各一件在卷可證，自應推定被告甲○○為原告與被告乙○○所生之婚
          生子女。
    （二）經本院函請法務部調查局鑑定被告甲○○是否為原告與被告乙○○所生？
          經該局以紅血球型檢查法、人類遺傳因子ＤＮＡ  ＳＴＲ系統型別鑑定法
          、人類遺傳因子ＤＮＡ  ＶＮＴＲ系統Ｄ１Ｓ８０型別鑑定法、人類遺傳
          因子Ｙ染色體型別鑑定法等完成親子血緣鑑定後，認為：「依據遺傳法則
          ，甲○○各項ＤＮＡ型別與楊爐之相對應型別均無矛盾，因此認為林俊
          彥與楊爐二者間有可能（機率為９９％以上）存在血緣關係。」等語，有
          法務部調查局八十九年二月二十九日（八九）陸（四）字第八九００九一
          五五號鑑定通知書一份在卷可按，是被告甲○○既與訴外人楊爐有血緣關
          係，即無可能與被告乙○○間有血緣關係，則被告甲○○顯非自被告林耀
          金受胎。
    （三）又被告甲○○於婚姻存續期間之八十八年六月二日始出生，有出生證明書
          一件在卷可憑，則原告於其生產被告甲○○之日起一年內即八十八年九月
          二十八日提起本件訴訟，請求確認被告甲○○非原告與被告乙○○所生之
          婚生子，洵屬有理。
丙、據上論結：本件原告之訴為有理由，並依民事訴訟法第七十八條、第八十五條第
    一項前段，判決如主文。
中      華      民      國    八十九    年      四      月    二十三    日
                                          臺灣板橋地方法院家事法庭
~B法  官  吳從周
右為正本係照原本作成。
如不服本判決應於送達後廿日內向本院提出上訴狀。
中      華      民      國    八十九    年      四      月    二十六     日
~B法院書記官  許清琳


司法院資訊處製作；財團法人民間司法改革基金會備份。
